【裁判字號】    97,審訴,1809
【裁判日期】    970829
【裁判案由】    毒品危害防制條例
【裁判全文】
臺灣桃園地方法院刑事判決            97年度審訴字第1809號
公  訴  人  臺灣桃園地方法院檢察署檢察官
被      告  甲○○
指定辯護人  本院公設辯護人  陳瑞明
上列被告因毒品危害防制條例案件，經檢察官提起公訴（97年度
毒偵字第2437號），嗣被告於準備程序進行中為有罪之陳述，經
本院合議庭裁定由受命法官獨任進行簡式審判程序後，聲請改依
協商程序而為判決，本院判決如下：
    主  文
甲○○施用第一級毒品，累犯，處有期徒刑柒月，扣案之海洛因
拾包連同包裝袋拾只（合計淨重伍點公克，空包裝總重貳點捌
貳公克）均沒收銷燬之；又施用第二級毒品，累犯，處有期徒刑
陸月，扣案之甲基安非他命壹包連同包裝袋壹只（毛重零點公
克，因鑑驗使用零點零壹捌公克）、甲基安非他命殘渣袋貳只均
沒收銷燬之。應執行有期徒刑拾壹月，扣案之海洛因拾包連同包
裝袋拾只（合計淨重伍點公克，空包裝總重貳點捌貳公克）、
甲基安非他命壹包連同包裝袋壹只（毛重零點公克，因鑑驗使
用零點零壹捌公克）、甲基安非他命殘渣袋貳只均沒收銷燬之。
    事實及理由
一、本件被告所犯係死刑、無期徒刑或最輕本刑為3 年以上有期
    徒刑以外之罪，其於準備程序中就被訴事實為有罪之陳述，
    經本院告知簡式審判程序之旨，並聽取公訴人、被告及辯護
    人之意見後，爰依刑事訴訟法第273 條之1 第1 項規定合議
    裁定由受命法官獨任進行簡式審判程序。
二、甲○○前有多次違反毒品危害防制條例前科，其中於民國90
    年間因施用毒品案件，經本院以90年度毒聲字第1802號裁定
    送觀察、勒戒後，因認無繼續施用毒品之傾向，於90年6 月
    7 日釋放出所，並由臺灣桃園地方法院檢察署檢察官於同日
    以89年度毒偵字第6282號為不起訴處分確定；又於91年間，
    因施用毒品案件，經本院以91年度毒聲字第1656號裁定送觀
    察、勒戒後，因認有繼續施用毒品之傾向，再經本院以91年
    度毒聲字第3669號裁定令入戒治處所施以強制戒治，後經本
    院以92年度毒聲字第1619號裁定停止戒治，所餘戒治期間付
    保護管束，迄92年12月18日戒治期滿而執行完畢，該次施用
    毒品犯行，經本院以92年度簡字第64號判決判處有期徒刑5
    月確定，於93年1 月7 日易科罰金執行完畢（構成累犯）。
三、詎仍未戒除毒癮，明知海洛因、甲基安非他命係業經公告列
    為毒品危害防制條例第2 條第2 項第1 款、第2 款之第一、
    二級毒品，不得非法持有、施用，竟基於施用第一級毒品海
    洛因之犯意，於97年5 月4 日18時許，在桃園縣桃園市○○
    街14巷14號12樓之1 住處內，施用第一級毒品海洛因1 次；
    另基於施用第二級毒品甲基安非他命之犯意，於同日某時，
    在上址，施用第二級毒品甲基安非他命1 次。嗣於97年5 月
    5 日凌晨1 時45分許，在桃園縣桃園市○○○路與民有五街
    口之車牌號碼1033-FP 號自用小客車前為警盤查，並扣得其
    所有之海洛因10包連同包裝袋10只（合計淨重5.3 公克，空
    包裝總重2.82公克）、甲基安非他命1 包連同包裝袋1 只（
    毛重0.3 公克，因鑑驗使用0.018 公克）及甲基安非他命殘
    渣袋2 只。案經桃園縣政府警察局桃園分局報告臺灣桃園地
    方法院檢察署檢察官偵查起訴。
四、證據名稱：
  (一)被告於本院準備程序中之自白。
  (二)台灣檢驗科技股份有限公司濫用藥物檢驗報告暨桃園縣政府
    警察局桃園分局被採尿人姓名編號對照表、台灣檢驗科技股
    份有限公司濫用藥物檢驗報告、法務部調查局濫用藥物實驗
    室97年6 月9 日調科壹字第09723026760 號鑑定書各1 紙附
    卷可稽。
  (三)海洛因10包連同包裝袋10只（合計淨重5.3 公克，空包裝總
    重2.82公克）、甲基安非他命1 包連同包裝袋1 只（毛重0.
    3 公克，因鑑驗使用0.018 公克）及甲基安非他命殘渣袋2
    只扣案可資佐證。
五、本件經檢察官與被告於審判外達成協商之合意且被告已認罪
    ，其合意內容為：就其施用第一級毒品部分，被告願受科刑
    範圍為有期徒刑7 月；施用第二級毒品部分，被告願受科刑
    範圍為有期徒刑6 月，應執行有期徒刑11月。經查，上開協
    商合意並無刑事訴訟法第455 條之4 第1 項所列情形之一，
    檢察官聲請改依協商程序而為判決，本院爰不經言詞辯論，
    於協商合意範圍內為協商判決，合予敘明。
六、扣案之海洛因10包連同包裝袋10只（合計淨重5.3 公克，空
    包裝總重2.82公克）、甲基安非他命1 包連同包裝袋1 只（
    毛重0.3 公克，因鑑驗使用0.018 公克），經分別送鑑定結
    果，確分別含海洛因、甲基安非他命成分，有法務部調查局
    濫用藥物實驗室97年6 月9 日調科壹字第09723026760 號鑑
    定書、台灣檢驗科技股份有限公司濫用藥物檢驗報告各1 紙
    在卷可稽，均應依毒品危害防制條例第18條第1 項前段規定
    ，沒收銷燬之；包裹第一、二級毒品海洛因、甲基安非他命
    之包裝袋與前開毒品無從完全剝離，併依毒品危害防制條例
    第18條第1 項前段規定，沒收銷燬之。扣案之殘留有結晶物
    之殘渣袋2 只，係用以包裹第二級毒品甲基安非他命之包裝
    袋，已據被告於偵訊中自白，而甲基安非他命已經被告施用
    殆盡，且被告施打該物尿液中業已驗出甲基安非他命陽性反
    應，被告復自白施用甲基安非他命，俱如前述，足見塑膠袋
    係殘留有毒品甲基安非他命，均應依毒品危害防制條例第18
    條第1 項前段規定，沒收銷燬之，附此敘明。
七、應適用之法條：刑事訴訟法第273 條之1 第1 項、第455 條
    之4 第2 項、第455 條之8 ，毒品危害防制條例第10條第1
    項、第2 項、第18條第1 項前段，刑法第11條、第47條第1
    項前段、第51條第5 款。
八、本判決除有刑事訴訟法第455 條之4 第1 項第1 款、第2 款
    、第4 款、第6 款、第7 款所定情形之一，或違反同條第2
    項規定者外，不得上訴。
九、如不服本件判決，得自收受判決送達之日起10日內，向本院
    提出上訴書狀，上訴於第二審法院。
本案經檢察官蔡正雄到庭執行職務。
中    華    民    國    97    年    8     月    29    日
                  刑事庭    法  官  徐  培  元
以上正本證明與原本無異。
                            書記官  楊  美  慧
中    華    民    國    97    年    9     月    3     日
附錄本件論罪科刑法條：
毒品危害防制條例第10條
施用第一級毒品者，處六月以上五年以下有期徒刑。
施用第二級毒品者，處三年以下有期徒刑。


司法院資訊處製作；財團法人民間司法改革基金會備份。
